---
title: "Raport"
format: html
editor: visual
---

# Raport

Niniejszy raport został wykonany na zlecenie firmy „Space-U”, organizującej konsumenckie załogowe loty kosmiczne, a w szczególności wycieczki z jasną i ciemną stroną mocy w świecie Star Wars. Celem raportu jest analiza danych zebranych przez firmę podczas 2 lat obecności na rynku, która pozwoli na wyciągnięcie wniosków na temat dotychczasowej działalności: związanych z nią kosztów oraz zysków, a także stosunku klientów do proponowanej oferty. Dzięki temu, możliwe będzie wskazanie kierunku rozwoju dla firmy w najbliższej przyszłości.

Podczas analizy posłużymy się następującymi pytaniami badawczymi:

-   Które z proponowanych przez firmę rodzajów wycieczek cieszą się największą popularnością? Jak kształtuje się ich bilans zysków i strat? Czy są dla firmy opłacalne?
-   Czy na podstawie wykresu liczby obsłużonych klientów w każdym miesiącu działalności firmy możemy wyciągnąć wnioski, że firma się rozwija lub podupada?
-   Po których z proponowanych wycieczek klienci są skłonni wybrać się na kolejne, a po których nie wracają do firmy? Czy można na tej podstawie wycofać niektóre wycieczki z oferty?
-   Który z typów wycieczek cieszy się większą popularnością – wycieczki z jasną czy ciemną stroną mocy?
-   Jak często podczas wyjazdów zdarzają się wypadki konkretnych typów i jaka część klientów jest ubezpieczona na wypadek ich wystąpienia?
-   Czy wycieczki, którym klienci wystawiają najwyższe oceny, są również najchętniej wybierane?
-   Którzy spośród naszych pracowników (pilot i przewodnik) najczęściej latali wspólnie na wycieczki?

## Analiza

```{r}
#| echo: false
#| warning: false
library(RMariaDB)

#połączenie z bazą danych
con <- dbConnect(RMariaDB::MariaDB(),
                 dbname = "team12",
                 username = "team12",
                 password = "te@mliz",
                 host = "giniewicz.it")
```

### Które z proponowanych przez firmę rodzajów wycieczek cieszą się największą popularnością? Jak kształtuje się ich bilans zysków i strat? Czy są dla firmy opłacalne?

```{r}

```

### Czy na podstawie wykresu liczby obsłużonych klientów w każdym miesiącu działalności firmy możemy wyciągnąć wnioski, że firma się rozwija lub podupada?

```{r}

```

### Po których z proponowanych wycieczek klienci są skłonni wybrać się na kolejne, a po których nie wracają do firmy? Czy można na tej podstawie wycofać niektóre wycieczki z oferty?

```{r}

```

### Który z typów wycieczek cieszy się większą popularnością – wycieczki z jasną czy ciemną stroną mocy?

```{r}

```

### Jak często podczas wyjazdów zdarzają się wypadki konkretnych typów i jaka część klientów jest ubezpieczona na wypadek ich wystąpienia?

```{r}

```

### Czy wycieczki, którym klienci wystawiają najwyższe oceny, są również najchętniej wybierane?

```{r}

```

### Którzy spośród naszych pracowników (pilot i przewodnik) najczęściej latali wspólnie na wycieczki?

```{r}
```

```{r}
#| echo: false
#zamykanie połączenia
dbDisconnect(con)
```
